# 长期股权投资-损益调整

提问人：wx_5cbd6a2767a5 时间：2022-06-01 18:16:31
请教陈版主，
A与B共同设立C公司。C股本 100 ，A持股70%，投入资金 70 万；B持股30%，投入资金 130 万。B多投入部分主要是认可A公司高管，相关高管于C公司兼职。
由于非等比例出资，合并报表层面，A由于B多投入资金所享有C公司的可辨认净资产增加额（ 200 ）×70%-70=70万，减少少数股东权益并增加其他资本公积。
请问，在后续C出现超额亏损时，A是否以初始投资 70 万为限，承担亏损？

回答人：chenyiwei
虽然不是等比例出资，但对于亏损承担并无特殊约定。故日后如果C公司发生超额亏损，则A、B公司仍按其股权比例（70%：30%）确认应分担的亏损份额，无需特殊处理，与当初设立C时因B溢价出资导致确认的合并报表层面资本公积无关。这部分资本公积不能用于抵减超额亏损。